# 请教：等待期内员工自愿退出股权激励计划，该如何会计处理？

提问人：alony 时间：2022-10-08 14:53:20
请教：等待期内员工自愿退出股权激励计划，该如何会计处理？ 1 、是冲回已确认的股份支付费用，还是应视同授予权益工具的取消，按加速行权处理？
2 、如果持股平台成立时员工A已入伙，但后续缴入资款时A一直未予缴款，这种情况是否可以不理解为A非退出，而是一开始就未接受股权激励计划？大家认为是否存在解释空间？
谢谢哈！

回答人：chenyiwei
1 、根据《企业会计准则解释第 3 号》第五条：“职工或其他方能够选择满足非可行权条件但在等待期内未满足的，企业应当将其作为授予权益工具的取消处理”。
如果员工自愿退出股权激励计划（不是由于未满足服务期限条件和业绩条件导致作废），则属于上述情况，应加速确认剩余的股份支付费用。
2 、“激励对象按约定缴款”也是一项“职工或其他方能够选择满足非可行权条件”。如果激励对象未按期缴款导致丧失获取激励股份的资格，也应当作为加速可行权处理。

提问人：alony 时间：2022-10-10 10:54:48
请教：等待期内员工自愿退出股权激励计划，该如何会计处理？
1 、是冲回已确认的股份支付费用，还是应视同授予权益工具的取消，按加速行权处理？
2 、如果持股平台成立时员工A已入伙，但后续缴入资款时A一直未予缴款，这种情况是否可以理解为A非退出，而是一开始就未接受股权激励计划，因此不用确认股份支付费用？大家认为是否存在解释空间？
谢谢哈！

回答人：chenyiwei
这两类情况都应作为加速可行权处理，详见我在你另外开的主帖中的回复。